【裁判字號】    98,易,73
【裁判日期】    990212
【裁判案由】    竊盜
【裁判全文】
福建金門地方法院刑事判決          98年度易字第73號
    公訴人  福建金門地方法院檢察署檢察官
    被  告  乙○○
上列被告因竊盜案件，經檢察官提起公訴（98年度偵字第338號
），本院依簡式審判程序判決如下：
        主  文
乙○○犯攜帶兇器於夜間侵入住宅毀損門扇竊盜罪，處有期徒刑
壹年。
        事  實
一、犯罪事實：
   （一）乙○○意圖為自己不法之所有，於民國97年12月間某
         日凌晨0時許，在金門縣金城鎮○○路附近，撿取放置
         於工地他人所有客觀上可供兇器使用足以對人體造成
         危險之兇器鐵鎚1把（未扣案），至金城鎮○○路166
         巷6之1號甲○○住處，以鐵鎚破壞鋁門門鎖侵入（侵
         入住宅部分，未據告訴），竊取甲○○所有之三星牌
         E258及NO KIA牌6111型行動電話各1支及內含零錢新臺
         幣（下同）7千餘元之撲滿1個，得手後，將鐵鎚丟回
         工地，撲滿內之零錢取出，撲滿則丟棄於金門縣海域
         。另將行動電話2支攜帶至臺灣地區，於98年1月3日，
         在臺中市交付不知情之友人李欽揮變賣予不知情之臺
         中市○區○○路1段4之24號雙全通訊行負責人王森俊
         。嗣為警於98年3月間某日，至上開通訊行執行查贓勤
         務時，查知上情。
   （二）案經臺中市警察局第六分局報請福建金門地方法院檢
         察署檢察官偵查起訴。
         理  由
一、本件被告犯係死刑、無期徒刑、最輕本刑為3年以上有期徒
    刑以外之罪，其於本院準備程序中就前揭被訴事實為有罪之
    陳述，經告知簡式審判程序之旨，並聽取其與公訴人之意見
    後，認無不得或不宜改依簡式審判程序進行之處，爰依刑事
    訴訟法第273條之1第1項、第284條之1，改依簡式審判程序
    審理；又簡式審判程序之證據調查，依刑事訴訟法第273條
    之2規定，不受同法第159條第1項審判外陳述排除之限制，
    再被告對於卷內之各項證據，亦不爭執證據能力，故卷內所
    列之各項證據，自得作為證據，合先敘明。
二、證據名稱：
   （一）被告乙○○於警詢、偵查及本院審理中之自白（警卷
         第1-4頁、偵卷第49-51頁）。
   （二）證人吳蘭蕙（警卷5-7頁）、李欽揮（警卷第10-13頁
         ，偵卷第28-30頁）、王森俊等之證述（警卷第14-16
         頁）。
   （三）顧客手機出售單（警卷第8頁）、通聯記錄查詢單（警
         卷第9頁）、照片二張（偵卷第58頁）。
   （四）臺灣高等法院被告前案紀錄表、福建金門地方法院檢
         察署刑案資料查註紀錄表。
三、適用之法律：
   （一）查未扣案之鐵槌一把，既然可破壞鋁門之門鎖，顯為
         金屬製品，質地堅硬，為被告於本院審理時所坦認；
         是該物衡情於客觀上具有危險性，以之攻擊於人，均
         足以為殺害或傷害人之生命、身體之器械，堪認為兇
         器；核被告所為，係犯刑法第第321條第1項第1款、第
         2 款、第3款之攜帶兇器、夜間侵入住宅、毀壞門扇竊
         盜罪。其毀壞門扇之行為，乃係竊盜之加重要件行為
         ，自無成立毀損罪之餘地（最高法院83年度台上字第3
         856號判決要旨參照），附此說明。
   （二）爰審酌被告犯罪之動機、目的、所受之刺激、以夜間
         侵入住宅毀損門鎖之手段、品行，及於78年7月3日生
         之智識程度、不思以正途謀生，竊取他人之物使用，
         尚未賠償被害人所生之危害及犯罪後坦承犯行，知所
         悔改之犯後態度等一切情狀，量處如主文所示之刑，
         以資懲儆。
四、被告行竊自所用之該鐵鎚一把，並非被告所有，事後且丟回
    工地，不符沒收之規定，自不予宣告沒收。
五、應適用之法條：
   （一）刑事訴訟法第273條之1第1項、第299條第1項前段、第
         310 條之2 、第454 條第1 項 。
   （二）刑法第321條第1項第1款、第2款、第3款。
   （三）刑法施行法第1條之1第1項、第2項前段。
六、本判決係依刑事訴訟法第310 條之2 、第454 條第1 項製作
    ，依法僅記載當事人欄、主文、犯罪事實、證據名稱以及應
    適用之法條，其中犯罪事實部分，依同法第308 條之修正立
    法理由，亦僅記載犯罪構成要件事實，關於刑罰加重事由（
    含累犯在內）免予記載（法院辦理刑事訴訟案件應行注意事
    項第144 點參照），但仍於主文予以表明，並於應適用之法
    條欄予以引用。如不服本判決，應於判決送達之日起10日內
    ，向本院提起上訴。
本案經檢察官席時英到庭執行職務。
中    華    民    國    99    年    2    月    12    日
                  刑 事 庭    法  官  張珈禎
以上正本證明與原本無異。
如不服本判決應於收受判決後10日內向本院提出上訴書狀，並應
應敘述具體理由。其未敘述上訴理由者，應於上訴期間屆滿後20
日內向本院補提理由書( 均須按他造當事人之人數附繕本) 「切
勿逕送上級法院」。告訴人或被害人如對本判決不服者，應具備
理由請求檢察官上訴，其上訴期間之計算係以檢察官收受判決正
本之日期為準。
                              書記官  許永溪
中    華    民    國    99    年    2    月    12    日
附記論罪之法條全文：
刑法第321條（加重竊盜罪）
犯竊盜罪而有左列情形之一者，處6 月以上、5 年以下有期徒刑
：
一、於夜間侵入住宅或有人居住之建築物、船艦或隱匿其內而犯
    之者。
二、毀越門扇、牆垣或其他安全設備而犯之者。
三、攜帶兇器而犯之者。
四、結夥3 人以上而犯之者。
五、乘火災、水災或其他災害之際而犯之者。
六、在車站或埠頭而犯之者。
前項之未遂犯罰之。

司法院資訊處製作；財團法人民間司法改革基金會備份。
